臺灣花蓮地方法院民事裁定
110年度亡字第17號
聲  請  人  甲○○  


相  對  人
即  失蹤人  乙○○    


上列聲請人聲請宣告死亡事件，本院裁定如下：
    主  文
宣告乙○○（男，民國00年0月00日生，身分證統一編號：Z000000
000號）於民國110年8月1日下午12時死亡。
聲請程序費用由乙○○之遺產負擔。
    理  由
一、聲請意旨略以：聲請人為相對人即失蹤人之子，相對人於民
    國103年8月1日，在彰化縣○○鄉○○村00鄰○○路000巷失蹤，迄
    今已逾7年，生死不明，爰依法聲請對相對人為死亡宣告等
    語。
二、按失蹤人失蹤滿7年後，法院得因利害關係人或檢察官之聲
    請，為死亡之宣告；受死亡宣告者，以判決內所確定死亡之
    時，推定其為死亡；前項死亡之時，應為前條各項所定期間
    最後日終止之時；宣告死亡之裁定，利害關係人或檢察官得
    聲請之，民法第8條第1項、第9條第1項、第2項前段及家事
    事件法第155條分別定有明文。
三、經查，聲請人主張之事實，業據提出戶籍謄本、臺中市政府
    警察局第六分局西屯派出所受（處）理案件證明單、受（處
    ）理失蹤人口案件登記表等件為證（見卷第15-21頁）。而
    本院依職權調閱相對人之高額壽險資訊連結作業資料、票據
    信用資訊連結作業資料、臺灣高等法院被告前案紀錄表、通
    緝紀錄表、在監在押全國紀錄表、戶籍資料查詢結果、財團
    法人金融聯合徵信中心資料、入出境資訊連結作業資料、勞
    保查詢資料等件（見卷第25-48頁），均查無相對人於103年
    8月1日後之行蹤。本院復依職權函詢相對人健保投保及就診
    紀錄，依衛生福利部中央健康保險署東區業務組函覆資料所
    示，花蓮縣吉安鄉公所於97年7月25日轉入其健保，此後即
    無記錄，亦查無相對人自103年8月1日以後之就醫紀錄，此
    有衛生福利部中央健康保險署東區業務組110年11月9日健保
    東醫字第1107128939號書函暨所附健保對象投保歷史、門診
    住診申報紀錄明細表在卷可佐（見卷第83-89頁）。此外，
    本院函詢花蓮縣政府、彰化縣政府，亦查無相對人殯葬設施
    使用紀錄，有花蓮縣政府110年11月25日府民宗字第1100239
    416號函、彰化縣政府110年11月15日府民行字第1100400262
    號函在卷可佐（見卷第91、93頁）。本院復囑託員警查訪相
    對人設籍地址及其失蹤地址，相對人設籍地址住戶稱：相對
    人好幾年前稱要去彰化後就聯繫不上等語；其失蹤地址附近
    居民無人認識相對人，該村村長亦稱：沒看過相對人等語，
    有花蓮縣警察局吉安分局110年11月15日吉警偵字第1100025
    105號函暨光華派出所查訪報告表、彰化縣警察局和美分局1
    10年11月29日和警分偵字第1100027554號函查訪紀錄表附卷
    可稽（見卷第91-111頁）。綜上事證，堪認相對人至少在10
    3年8月1日時已失蹤，相對人失蹤已滿7年，並經本院公示催
    告在案，有公示催告公告、家事事件公告網頁資料、揭示證
    書等件附卷可稽（見卷第49-55頁）。今申報期屆滿，未據
    失蹤人陳報其生存，或知其生死者陳報其所知，依民法第8
    條第1項規定，得於失蹤滿7年後為死亡宣告。本件相對人自
    103年8月1日失蹤，計至110年8月1日已屆滿7年，自應推定
    相對人於是日下午12時為死亡之時。
四、爰依家事事件法第154條第3項，裁定如主文。
中　　華　　民　　國　　111 　年　　5 　　月　　27　　日
                  家事法庭    法　官  簡廷涓
以上正本係照原本作成。
如不服本裁定，應於裁定送達後10日內向本院提出抗告狀，並繳
納抗告費新臺幣1,000元。
本裁定確定後30日內，應至戶政事務所辦理死亡登記。
中　　華　　民　　國　　111 　年　　5 　　月　　30　　日

　　　　　　　　　            書記官  鄭  儒